【裁判字號】    99,審易,3416
【裁判日期】    991208
【裁判案由】    贓物
【裁判全文】
臺灣高雄地方法院刑事判決            99年度審易字第3416號
公  訴  人  臺灣高雄地方法院檢察署檢察官
被      告  王志庭
上列被告因贓物案件，經檢察官提起公訴（99年度偵字第11869
號），本院判決如下：
    主  文
王志庭收受贓物，處拘役伍拾日，如易科罰金，以新臺幣壹仟元
折算壹日。
    事  實
一、王志庭明知952-EUE 號重型機車車牌1 面，係來路不明贓物
    （該車牌係蔡幸宜所有，於民國99年2 月13日4 時至同年月
    14日17時間某時許，在高雄市苓雅區○○○路485 號旁騎樓
    失竊），仍基於收受贓物之犯意，於99年2 月13、14日至99
    年3 月30日間之某日，自不詳之人處所收受。嗣於99年3 月
    30日15時40分許，警方行經高雄市○○區○○街111 號前，
    見王志庭所使用之車牌號碼G7Z-282 重型機車停放在此，然
    該機車車牌上以雙面膠黏貼上開失竊之952-EUE 號車牌1 面
    （已發還蔡幸宜），始查悉上情。
二、案經蔡幸宜訴由高雄市政府警察局移送臺灣高雄地方法院檢
    察署檢察官偵查起訴。
    理  由
一、本判決後述所引用之證據資料，其中傳聞證據部分，縱無刑
    事訴訟法第159 條之1 至第159 條之4 或其他規定之傳聞證
    據例外情形，亦因檢察官及被告王志庭同意作為證據使用，
    依刑事訴訟法第159 條之5 第1 項、第2 項之規定，本院審
    酌該證據作成之情況，認為適當，應得為證據。
二、訊據被告固坦承車牌號碼G7Z-282 重型機車為其所使用，於
    前揭查獲時地，該車因黏貼有上開失竊952-EUE 號車牌，而
    為警查獲等情，惟矢口否認有何收受贓物之犯行，辯稱：伊
    未向任何人收受該面952-EUE 號車牌，不知是何人將該車牌
    黏上去伊所使用之前揭機車云云。惟查：上開952-EUE 號車
    牌1 面係被害人蔡幸宜所有，蔡幸宜於99年2 月13日4 時下
    班後，將其所有之車號952-EUE 號重型機車停放在高雄市苓
    雅區○○○路485 號旁騎樓，蔡幸宜於同年月14日17時發現
    車牌1 面遭竊，惟該機車仍停放該處等情，為被告所不爭執
    ，且經證人即被害人蔡幸宜於警詢中之證述明確，並有高雄
    市政府警察局車輛協尋電腦輸入單、失車- 唯讀案件基本資
    料、高雄市政府警察局車輛尋獲電腦輸入單各1 份在卷可稽
    。是上開952-EUE 號車牌1 面，為他人遭竊之贓物無訛。上
    開952-EUE 號車牌1 面於前揭查獲時地，為警查獲以雙面膠
    黏貼在被告所使用之車牌號碼G7Z-282 重型機車上，亦為被
    告所不爭執，復有高雄市政府警察局保安警察大隊迅雷中隊
    99年3 月30日扣押筆錄、扣押物品目錄表、查獲照片、贓物
    認領保管單附卷可參，此部分事實，亦堪認定。被告雖以前
    詞置辯，然使用贓牌者，多意圖駕車從事犯罪或違規之行為
    ，以贓牌規避警方查緝，取得贓牌既有該特定目的，自不會
    將尚有使用必要且有一定價值之贓牌隨意黏貼在他人機車上
    ，而倘無繼續使用贓牌之必要，將之棄置即可，亦不會費工
    再以雙面膠黏貼在他人機車上，且如此作為尚可能增添於黏
    貼時遭查獲之風險，被告辯稱不知是何人將失竊車牌黏上伊
    使用之機車云云，顯與常情不符。被告又稱伊於查獲前一晚
    尚有騎用該車，使用後將該車停放在住處樓下騎樓，當時機
    車車牌尚無異狀等語，若依被告所述，距離查獲日不到1 日
    之時間，本件機車即恰巧遭他人黏上失竊車牌，實無可能。
    是被告前揭所辯不足可採，上開贓牌應為被告收受無疑。上
    開贓牌1 面脫離原機車，而為被告單獨收受，被告顯然知悉
    該車牌係來路不明之贓物，而具有收受贓物之犯意。從而，
    本件事證明確，被告收受贓物之犯行，堪以認定。
三、核被告所為，係犯刑法第349 條第1 項收受贓物罪。爰審酌
    被告收受贓物，助長他人行竊風氣，且犯後否認犯行，犯後
    態度非佳，惟念該贓物即車牌已經發還被害人蔡幸宜，有贓
    物認領保管單附卷可參，及斟酌被告之犯罪動機、目的、手
    段、生活狀況、智識程度等一切情狀，量處如主文所示之刑
    ，並諭知易科罰金之折算標準。
據上論斷，應依刑事訴訟法第299 條第1 項前段，刑法第349 條
第1 項、第41條第1 項前段，刑法施行法第1 條之1 ，判決如主
文。
本案經檢察官林芷郁到庭執行職務。
中    華    民    國    99    年    12    月    8     日
                  刑事第十庭    法  官  顏銀秋
以上正本證明與原本無異。
如不服本判決應於收受送達後10日內向本院提出上訴書狀，並應
敘述具體理由；如未敘述上訴理由者，應於上訴期間屆滿後20日
內向本院補提理由書（均須按他造當事人之人數附繕本）「切勿
逕送上級法院」。
中    華    民    國    99    年    12    月    8     日
                                書記官  林豐富
附錄論罪科刑法條
刑法第349條第1項（收受贓物罪）
收受贓物者，處三年以下有期徒刑、拘役或五百元以下罰金。

司法院資訊處製作；財團法人民間司法改革基金會備份。
